【裁判字號】    99,訴,176
【裁判日期】    990819
【裁判案由】    毒品危害防制條例
【裁判全文】
臺灣高雄地方法院刑事判決               99年度訴字第176號
公  訴  人  臺灣高雄地方法院檢察署檢察官
被      告  丁○○
指定辯護人  孫嘉男律師
上列被告因毒品危害防制條例案件，經檢察官提起公訴（98年度
偵字第3261號、第12338號），本院判決如下：
    主  文
丁○○犯如附表一所示之罪，累犯，各處如附表一主文欄所示之
刑及沒收。又犯如附表二所示之罪，累犯，處如附表二主文欄所
示之刑及沒收。又轉讓禁藥，累犯，處有期徒刑肆月，扣案之甲
基安非他命壹包（含包裝袋驗前淨重零點肆柒陸公克，驗後淨重
零點肆柒壹公克）沒收。應執行有期徒刑玖年，扣案之甲基安非
他命拾柒包（含包裝袋，淨重詳見附表三）均沒收銷燬，扣案之
禁藥甲基安非他命壹包（含包裝袋，驗前淨重零點肆柒陸公克，
驗後淨重零點肆柒壹公克）沒收，扣案之0000000000
、0000000000號行動電話各壹支均沒收；未扣案販毒
所得新臺幣玖仟肆佰元沒收之，如全部或一部不能沒收時，以其
財產抵償之。
    事  實
一、丁○○前於民國95年間因賭博案件，經本院以97年度簡字第
    760 號判決判處有期徒刑1 月又15日確定，於97年6 月11日
    易科罰金執行完畢。猶不知悔改，明知甲基安非他命係屬毒
    品危害防制條例所定之第二級毒品，且業經行政院衛生署公
    告列為禁藥管理，屬於藥事法所稱之禁藥，依法不得轉讓，
    愷他命係屬毒品危害防制條例所定之第三級毒品，未經許可
    ，甲基安非他命不得持有、轉讓、均不得販賣，於不詳時地
    ，以不詳代價購入數量不詳之甲基安非他命、愷他命（無證
    據證明購入時即有販賣以營利之意圖）後，竟基於販賣第二
    級、第三級毒品以營利及轉讓禁藥之犯意，以門號00000000
    00、0000000000號行動電話作為聯絡工具，分別於下列時間
    及地點，販賣或轉讓甲基安非他命及愷他命與下列之人：
（一）於附表一所示之時間、地點，分別以其所持用之門號0000
      000000號行動電話，與丙○○所持用之門號0000000000號
      行動電話聯絡，約定以附表一所示之價格，販賣第二級毒
      品甲基安非他命與丙○○。
（二）於附表二所示之時間、地點，以其所持用之門號00000000
      00號行動電話，與乙○○所持用之門號0000000000號行動
      電話聯絡，約定以附表二所示之價格，販賣第三級毒品愷
      他命與乙○○。
（三）於98年4 月上旬之某日中午，在高雄縣岡山鎮○○○路19
      號5 樓之8 租屋處，無償轉讓數量不詳之禁藥甲基安非他
      命與女友甲○○1 次。
二、嗣於98年1 月20日晚上6 時5 分許，丁○○與林章、黃惠
    真及陳佩萱在高雄縣岡山鎮○○○路22巷口前因行跡可疑，
    經警盤查，當場在丁○○身上扣得第二級毒品甲基安非他命
    17包（含包裝袋，淨重詳見附表三）、行動電話1 支；復於
    98年4 月16日經警至丁○○位於高雄縣岡山鎮○○○路19號
    5 樓之8 之住處執行拘提時，當場扣得禁藥甲基安非他命1
    包（含包裝袋，驗前淨重0.476 公克，驗後淨重0.471 公克
    ），始悉上情。
三、案經高雄市政府警察局左營分局報告臺灣高雄地方法院檢察
    署檢察官偵查起訴。
    理  由
壹、證據能力：
一、證人丙○○、乙○○於警詢之證述：
    按被告以外之人於檢察事務官、司法警察官或司法警察調查
    中所為之陳述，與審判中不符時，其先前之陳述具有較可信
    之特別情況，且為證明犯罪事實存否所必要者，得為證據，
    刑事訴訟法第159 條之2 定有明文。所謂「前後陳述不符」
    之要件，應就前後階段之陳述進行整體判斷，以決定其間是
    否具有實質性差異，惟無須針對全部陳述作比較，陳述之一
    部分有不符，亦屬之。而所謂「較可信之特別情況」之情形
    ，亦應就前後陳述時之各種外部情況進行比較，以資決定何
    者外部情況具有可信性。若陳述係在特別可信之情況下所為
    ，則虛偽陳述之危險性即不高，雖係審判外陳述，或未經被
    告反對詰問，仍得承認其有證據能力。經查，證人丙○○、
    乙○○警詢中陳述，與其於本院審理時證稱，就被告是否有
    販賣甲基安非他命或愷他命與渠等之過程及情況等，有前後
    陳述不符之情形，本院審酌其等於警詢中所為之陳述，應訊
    時距案發時點較近，記憶力應屬清晰，其陳述較趨於真實；
    且較無來自被告在庭壓力而做出迴避對被告不利之證述，或
    因不想生事乃虛構事實而為陳述，客觀上應具有較可信之特
    別情況，且亦為證明犯罪事實存否所必要，依上揭規定，其
    等於警詢中之證言自有證據能力。
二、證人甲○○於警詢之證述：
    查證人甲○○係被告以外之人，渠於警詢時之陳述，係被告
    以外之人於審判外之言詞陳述，依刑事訴訟法第159 條第1
    項規定，原則上並無證據能力。且證人甲○○於警詢時之陳
    述，核與渠於本院審理時證述之情節大致相符，亦查無刑事
    訴訟法第159 條之3 所定各款情形；而辯護人復於本院準備
    程序時，否認上開證據方法之證據能力。是依上開說明，應
    認證人甲○○於警詢時之陳述，並無證據能力。
三、本判決所引用之其餘證據資料（詳後引證據），其中傳聞證
    據部分，縱無刑事訴訟法第159 條之1 至第159 條之4 或其
    他規定之傳聞證據例外情形，亦因被告、辯護人及檢察官或
    同意可作為證據使用，或未聲明異議，依刑事訴訟法第159
    條之5 第1 項、第2 項之規定，本院審酌各該傳聞證據並非
    違法取得，與待證事項具關聯性，證明力亦非明顯過低等情
    ，認以之作為證據係屬適當，具有證據能力。
貳、實體部分：
一、上開事實一、（三）部分，業經被告丁○○坦承不諱（本院
    卷二第52頁），核與證人甲○○於警詢、偵訊及本院審理時
    之證述相符（警卷二第10頁至第14頁；偵卷二第11頁至第13
    頁），復有高雄市立凱旋醫院98年5 月1 日A00000000 號濫
    用藥物尿液檢驗報告在卷可稽（偵卷二第27頁），而扣案之
    白色晶體1 包（含包裝袋，驗前淨重0.476 公克，驗後淨重
    0.471 公克），經送高雄醫學大學附設中和紀念醫院鑑定確
    為甲基安非他命。足見被告上開自白核與事實相符，應可採
    信。本部分事證明確，被告犯行堪以認定，自應依法論科。
二、犯罪事實一、（一）部分
    訊據被告坦承於附表一編號所示之時間以其所持用之門號00
    00000000號行動電話，與丙○○所持用之門號0000000000號
    行動電話聯絡之事實，惟矢口否認有何販賣甲基安非他命犯
    行，辯稱：其係與丙○○一起去向他人購買甲基安非他命，
    並非販賣甲基安非他命與丙○○云云。經查：
（一）被告於附表一所示之時間，以所持用之門號0000000000號
      行動電話，與丙○○所持用之門號0000000000號行動電話
      聯絡，嗣於同日交付丙○○甲基安非他命等情，業據證人
      丙○○於警詢、偵訊時證述明確（偵卷二第182 頁至第18
      5 頁），復有通聯紀錄在卷可參（警卷一第92頁、第94頁
      、第97頁），且為被告所不爭執（本院卷一第39頁至第40
      頁不爭執事項），故此部分事實堪以認定。
（二）被告雖以前開情詞置辯，惟證人丙○○於警詢、偵訊時證
      稱：其於附表一所示之時間、地點確實向被告以3,000 元
      之代價購買甲基安非他命各1 包等語明確（警卷一第73頁
      至第79頁；偵卷一第105 頁至第108 頁），又證人丙○○
      確實有施用甲基安非他命之情，有高雄市立凱旋醫院98年
      5 月21日濫用藥物尿液檢驗報告附卷足憑（警卷一第89頁
      ），足認證人丙○○確實有施用甲基安非他命，而其所施
      用之甲基安非他命係向被告所購買，復觀之被告與證人丙○○於附表一所示之時間曾以前揭行動電話通聯之紀錄，
      業如前述，亦足證證人丙○○前開證述非虛，而於被告身
      上查扣之白色晶體17包（含包裝袋，淨重詳見附表三），
      經送高雄醫學大學附設中和紀念醫院檢驗後均確為甲基安
      非他命，有該院98年5 月4 日檢驗報告在卷可參（偵卷一
      第71頁至第88頁），若被告並未販賣甲基安非他命，則豈
      會隨身攜帶如此多包甲基安非他命。證人丙○○雖於偵訊
      時曾就向被告購買之毒品係甲基安非他命或愷他命前後陳
      述不一，然經檢察官提示警詢筆錄向其確認後，證人丙○○確認其係向被告購買甲基安非他命，可知證人丙○○於
      偵訊之初僅因時間相隔較久一時誤記所購買之毒品種類，
      再者，被告於本院審理時亦陳稱其與證人丙○○私交還好
      （本院卷二第71頁），故證人丙○○既與被告並無冤仇自
      不會無端捏造前開事實誣陷被告，是證人丙○○上開證詞
      ，堪信為真實，故證人丙○○於本院審理時翻異前詞改稱
      其並非向被告購買甲基安非他命，而係其與被告一起購買
      甲基安非他命等語，顯係迴護被告之詞，不足採信。因此
      ，被告辯稱其係幫丙○○調貨云云，不可採信。從而，被
      告於如附表一所示時地，販賣甲基安非他命與丙○○之事
      實，應堪認定。
三、犯罪事實一、（二）部分
    訊據被告坦承於97年12月24日凌晨0 時1 分以其所持用之門
    號0000000000號行動電話，與乙○○所持用之門號00000000
    00號行動電話聯絡之事實，惟矢口否認有何販賣愷他命犯行
    ，辯稱：其係與乙○○一起去向他人購買愷他命，並非販賣
    愷他命與乙○○云云。經查：
（一）被告於97年12月24日凌晨0 時1 分許，以所持用之門號00
      00000000號行動電話，與乙○○所持用之門號0000000000
      號行動電話聯絡，嗣於同日交付乙○○愷他命等情，業據
      證人乙○○於偵訊時證述明確（警卷一第60頁至第63頁）
      ，復有通聯紀錄在卷可參（警卷一第68頁），且為被告所
      不爭執（本院卷一第39頁至第40頁不爭執事項），故此部
      分事實堪以認定。
（二）證人乙○○於警詢及偵訊時證述：97年12月24日凌晨0 時
      1 分其曾撥打前開電話與被告，以400 元之價格向被告購
      買愷他命1 包等語綦詳（警卷一第62頁；偵卷一第94頁至
      第96頁），又證人乙○○與被告為朋友關係，感情不錯乙
      情，業據證人乙○○及被告於本院審理時陳稱在卷（本院
      卷二第50頁、第72頁），故證人乙○○自無理由虛構前開
      情事誣陷被告，且證人乙○○與被告於附表二所示之時間
      曾以前揭行動電話通聯之情，亦如前述，足認證人乙○○
      前開證述並非子虛。證人乙○○雖於本院審理時翻異其詞
      ，改稱其並非向被告購買愷他命，而係透過被告向被告之
      綽號「明仔」之友人購買愷他命，其於警詢時因施用愷他
      命後頭腦不清楚才會證稱係向被告購買愷他命云云，然證
      人乙○○於98年5 月22日警詢時陳稱：其最後一次施用愷
      他命係於98年3 月初等語明確（警卷一第62頁），可知證
      人乙○○於警詢時距離其最後一次施用愷他命已相隔2 月
      ，施用愷他命之效力早已消退，故證人乙○○於該次警詢
      時自不會發生因施用愷他命而頭腦不清楚之情形，足認其
      於警詢時之證述為真實。再者，證人乙○○於本院審理時
      證稱：其除了被告外，尚有其他毒品來源等語（本院卷二
      第50頁），若證人乙○○尚可向他人購買愷他命，其大可
      直接向販賣愷他命之人直接購買愷他命，更為方便隱密，
      何需大費周章先與被告聯絡，再由被告出面代其聯絡友人
      「明仔」購買，顯與常情不符，足認證人乙○○於本院審
      理時之證述係迴護被告之詞，不足採信。從而，被告於如
      附表二所示時地，販賣愷他命與乙○○之事實，應堪認定
      。
四、邇來政府為杜絕毒品氾濫，毒害人民甚深，再三宣導教民眾
    遠離毒品、媒體之報導既深且廣，對於毒品之禁絕，應為民
    眾所熟悉。又政府對於查緝施用、轉讓及販賣毒品無不嚴格
    執行，且販賣毒品罪更係重罪，設若無利可圖，衡情一般持
    有毒品者，當不致輕易將持有毒品交付他人。況販賣第二級
    毒品甲基安非他命、第三級毒品愷他命均係違法行為，非可
    公然為之，亦無公定之價格，不論任何包裝，均可任意分裝
    增減分量，每次買賣價量，亦可能隨時依雙方間之關係深淺
    、資力、需求量及對行情之認知、來源是否充裕、查緝是否
    嚴緊，購買者被查獲時供述購買對象之可能性風險之評估等
    ，因而異其標準，並隨時機動調整，非可一概而論，是販賣
    之利得，除經坦承犯行或價量俱臻明確外，委難查得實情，
    販賣之人從價差或量差中牟利方式雖異，其意圖營利之非法
    販賣行為則一，茍無任何利益可圖，被告實無甘冒風險，在
    與購毒者並非至親之下，將毒品無償交付。則其等主觀上確
    有牟利意圖，應堪認定。
五、綜上所述，被告上開犯行，均堪認定。從而，本件事證明確
    ，應均予依法論處。
六、新舊法比較：
（一）被告行為後毒品危害防制條例第4 條已於98年5 月20日修
      正公布，針對當次公布之修正條文，未另訂施行日期，而
      法規之制定與修正，如有特定生效日之必要者，依中央法
      規標準法第14條或第20條第2 項準用第14條之規定，應分
      別特定其施行日期。法規制定或前次修正基於特殊原因所
      特定之施行日期，並不適用於日後修正或再次修正之條文
      ；至原毒品危害防制條例第36條所規定：「本條例自公布
      後6 個月施行」，核其所稱「本條例」係指92年7 月9 日
      修正公布之該條例，並非指98年5 月20日公布之部分修正
      條文。是98年5 月20日公布之毒品危害防制條例修正條文
      之生效日期，應依中央法規標準法第13條之規定，自公布
      日起至第3 日即98年5 月22日發生效力（司法院98年6 月
      29日院台廳刑一字第0980014643號函亦同此見解）。據此
      ，本案應依刑法第2 條第1 項「按行為後法律有變更者，
      適用行為時之法律，但行為後之法律有利於行為人者，適
      用最有利於行為人之法律」之規定，依「從舊從輕」原則
      而為比較。
（二）查被告本件所為犯罪事實一、（一）行為時之毒品危害防
      制條例第4 條第2 項係規定：「製造、運輸、販賣第二級
      毒品者，處無期徒刑或7 年以上有期徒刑，得併科新臺幣
      7 百萬元以下罰金。」，修正後則規定：「製造、運輸、
      販賣第二級毒品者，處無期徒刑或7 年以上有期徒刑，得
      併科新臺幣1 千萬元以下罰金。」；被告本件所為犯罪事
      實一、（二）行為時之毒品危害防制條例第4 條第3 項係
      規定：「製造、運輸、販賣第三級毒品者，處5 年以上有
      期徒刑，得併科新臺幣5 百萬元以下罰金。」，修正後則
      規定：「製造、運輸、販賣第三級毒品者，處5 年以上有
      期徒刑，得併科新臺幣7 百萬元以下罰金。」是修正後之
      規定，均就得併科之罰金顯已提高，應以被告行為時之規
      定對被告較為有利，應整體適用行為時即98年5 月20日修
      正公布前毒品危害防制條例之規定論斷。
七、查甲基安非他命係毒品危害防制條例第2 條第2 項第2 款所
    規定之第二級毒品，且屬藥事法第22條第1 項第1 款所規定
    之禁藥。愷他命為毒品危害防制條例第2 條第2 項第3 款所
    明定之第三級毒品。是核被告就犯罪事實一、（一）所為，
    均係犯毒品危害防制條例第4 條第2 項之販賣第二級毒品罪
    ；被告就犯罪事實一、（二）所為係犯同條第3 項之販賣第
    三級毒品罪。按甲基安非他命固屬毒品危害防制條例第2 條
    第2 項第2 款所定第二級毒品，不得持有及轉讓，然同由中
    央衛生主管機關即行政院衛生署公告列為藥事法第22條第1
    項第1 款所規定之禁藥，依法亦不得轉讓。又參諸藥事法第
    83 條 第1 項轉讓禁藥罪法定刑為7 年以下有期徒刑，得併
    科新臺幣500 萬元以下罰金，較諸毒品危害防制條例第8 條
    第2 項轉讓第二級毒品罪法定刑為重，且藥事法第83條第1
    項乃於93年4 月21日修正公布、同年月23日施行，性質上為
    毒品危害防制條例之後法，而毒品之範圍尚包括影響精神物
    質與其製品，至藥事之管理，亦非僅止於藥品之管理，毒品
    未必係經公告之禁藥，禁藥亦未必為毒品，毒品危害防制條
    例與藥事法二者並無必然之特別法與普通法關係，故除有轉
    讓第二級毒品已達毒品危害防制條例第8 條第6 項所定之一
    定數量，經依法加重後法定刑較藥事法第83條第1 項法定刑
    為重之情形外，要因藥事法第83條第1 項為後法且為法律效
    果較重之處罰規定，自應優先適用藥事法予以論處（最高法
    院96年度臺上字第3582號判決、臺灣高等法院暨所屬法院94
    年法律座談會刑事類提案第8 號結論參照）。職是，本件犯
    罪事實一、（三）部分既無積極證據可資證明被告轉讓甲基
    安非他命數量已達93年1 月7 日行政院院臺法字第093008
    0551號所定加重其刑之標準（轉讓第二級毒品淨重達10公克
    以上），揆諸前揭說明，就被告犯罪事實一、（三）部分所
    為，應論以藥事法第83條第1 項轉讓禁藥罪。又被告販賣甲
    基安非他命前持有甲基安非他命之低度行為，應為販賣甲基
    安非他命之高度行為所吸收，不另論罪。被告轉讓甲基安非
    他命前持有甲基安非他命之低度行為，應為轉讓禁藥之高度
    行為所吸收，不另論罪。被告所犯上開5 罪間，犯意各別，
    行為互殊，應予分論併罰。查被告犯有事實欄所載之前科紀
    錄，有臺灣高等法院被告前案紀錄表可按，其於有期徒刑之
    執行完畢後5 年內，故意再犯本件有期徒刑以上之罪，均為
    累犯，應依刑法第47條第1 項之規定，加重其刑。（無期徒
    刑部分不得加重，僅就有期徒刑或罰金部分，加重其刑）。
    爰審酌被告竟圖一己私利而出售牟利，販賣甲基安非他命、
    愷他命，另率爾提供甲基安非他命與他人施用，殘害國民身
    心健康，助長社會濫用毒品風氣，又僅坦承轉讓禁藥之犯行
    ，對於販賣甲基安非他命、愷他命之犯行矢口否認，飾詞狡
    辯，態度非佳，並考量渠販賣總量、次數、轉讓次數及獲利
    非鉅等一切情狀，分別量處如主文所示之刑，並定應執行刑
    ，以資懲儆。
八、98年1 月20日扣案之甲基安非他命17包（含包裝袋，詳細重
    量見附表三），均確為甲基安非他命，業如前述，均應依毒
    品危害防制條例第18條第1 項前段之規定，不問屬於被告與
    否，均沒收銷燬之；按經多次販賣毒品後，持有剩餘毒品被
    查獲，其各次販賣毒品行為，固應併合處罰。惟該持有剩餘
    毒品之低度行為，應僅為最後一次販賣毒品之高度行為所吸
    收，不另論罪，故就該查獲之剩餘毒品，祇能於最後一次之
    販賣毒品罪宣告沒收銷燬，不得於各次販賣毒品罪均宣告沒
    收銷燬（最高法院99年度臺上字第7 號判決意旨參照），故
    前開甲基安非他命僅於被告附表一所示之最後1 次犯行項下
    宣告沒收銷燬。至鑑驗時鑑驗損耗部分業已滅失，毋庸宣告
    沒收銷燬。另包裝上開第二級毒品甲基安非他命之包裝袋17
    個，因經驗上與毒品難以析離，應視同毒品甲基安非他命，
    不問屬於犯人與否，應依毒品危害防制條例第18條第1項 前
    段規定，均宣告沒收銷燬之。98年4 月16日扣案之禁藥甲基
    安非他命1 包（含包裝袋，驗前淨重0.476 公克，驗後淨重
    0.471 公克），確為甲基安非他命，業如前述，為違禁物，
    應依刑法第38條第1 項第1 款之規定沒收。扣案之門號0000
    000000、0000000000號行動電話，為被告所有，且係供犯本
    罪所用之物，分別有前揭通聯紀錄足憑，均應依毒品危害防
    制條例第19條第1 項之規定沒收之。又被告販賣甲基安非他
    命與丙○○、販賣愷他命與乙○○，所取得之因犯販賣第二
    級毒品罪、第三級毒品罪所得之財物，各為9,000 元、400
    元，業經丙○○及乙○○交付與被告收取，即屬被告因犯罪
    所得之財物，雖未扣案，仍均應依毒品危害防制條例第19條
    第1 項前段之規定沒收，如全部或一部不能沒收時，則依同
    條項後段規定，以被告之財產抵償之。至本件其他扣案物部
    分，因無證據證明與本件被告販賣毒品、轉讓禁藥之犯行有
    關，爰不予宣告沒收之，併此敘明。
據上論斷，應依刑事訴訟法第299 條第1 項前段，修正前毒品危
害防制條例第4 條第2 項、第3 項、第18條第1 項前段、第19條
第1 項，藥事法第83條第1 項，刑法第2 條第1 項、第11條、第
38條第1 項第1 款、第47條第1 項、第51條第5 款、第9 款、第
10款，判決如主文。
本案經檢察官戊○○到庭執行職務。
中    華    民    國    99    年    8     月    19    日
                  刑事第九庭    審判長法  官  鄭詠仁
                                      法  官  謝枚霏
                                      法  官  王碧瑩
以上正本係照原本作成。
如不服本判決應於收受判決後10日內向本院提出上訴書狀，並應
敘述具體理由。其未敘述上訴理由者，應於上訴期間屆滿後20日
內向本院補提理由書(均須按他造當事人之人數附繕本)「切勿逕
送上級法院」。
中    華    民    國    99    年    8     月    19    日
                                      書記官  吳智媚
附錄本案所犯法條
修正後毒品危害防制條例第4 條
製造、運輸、販賣第一級毒品者，處死刑或無期徒刑；處無期徒
刑者，得併科新臺幣1 千萬元以下罰金。
製造、運輸、販賣第二級毒品者，處無期徒刑或7 年以上有期徒
刑，得併科新臺幣7 百萬元以下罰金。
製造、運輸、販賣第三級毒品者，處5 年以上有期徒刑，得併科
新臺幣5 百萬元以下罰金。
製造、運輸、販賣第四級毒品者，處3 年以上10年以下有期徒刑
，得併科新臺幣3 百萬元以下罰金。
製造、運輸、販賣專供製造或施用毒品之器具者，處1 年以上7
年以下有期徒刑，得併科新臺幣1 百萬元以下罰金。
前五項之未遂犯罰之。
修正後毒品危害防制條例第8 條
轉讓第一級毒品者，處1 年以上7 年以下有期徒刑，得併科新臺
幣1 百萬元以下罰金。
轉讓第二級毒品者，處6 月以上5 年以下有期徒刑，得併科新臺
幣70萬元以下罰金。
轉讓第三級毒品者，處3 年以下有期徒刑，得併科新臺幣30萬元
以下罰金。
轉讓第四級毒品者，處1 年以下有期徒刑，得併科新臺幣10萬元
以下罰金。
前4 項之未遂犯罰之。
轉讓毒品達一定數量者，加重其刑至二分之一，其標準由行政
院定之。
藥事法第83條
明知為偽藥或禁藥，而販賣、供應、調劑、運送、寄藏、牙保、
轉讓或意圖販賣而陳列者，處7 年以下有期徒刑，得併科新臺幣
5 百萬元以下罰金。
犯前項之罪，因而致人於死者，處7 年以上有期徒刑，致重傷者
，處3 年以上12年以下有期徒刑。
因過失犯第1 項之罪者，處2 年以下有期徒刑、拘役或科新臺幣
30萬元以下罰金。
第1 項之未遂犯罰之。
附表一
┌──┬────┬─────┬───┬───┬─────┐
│編號│時    間│交易地點  │毒 品 │金 額 │主  文    │
│    │        │          │      │（新臺│          │
│    │        │          │      │幣）  │          │
├──┼────┼─────┼───┼───┼─────┤
│1   │97年12月│高雄縣岡山│甲基安│3,000 │丁○○販賣│
│    │1 日晚上│鎮○○○路│非他命│元    │第二級毒品│
│    │8 時27分│19號前    │1 包  │      │，累犯，處│
│    │許      │          │      │      │有期徒刑柒│
│    │        │          │      │      │年貳月；扣│
│    │        │          │      │      │案之○九一│
│    │        │          │      │      │二一二六六│
│    │        │          │      │      │七四號行動│
│    │        │          │      │      │電話壹支沒│
│    │        │          │      │      │收；未扣案│
│    │        │          │      │      │之販毒所得│
│    │        │          │      │      │新臺幣參仟│
│    │        │          │      │      │元，沒收之│
│    │        │          │      │      │，如全部或│
│    │        │          │      │      │一部不能沒│
│    │        │          │      │      │收時，以其│
│    │        │          │      │      │財產抵償之│
│    │        │          │      │      │。        │
├──┼────┼─────┼───┼───┼─────┤
│2   │97年12月│同上      │同上  │同上  │同上      │
│    │13日晚上│          │      │      │          │
│    │8 時50分│          │      │      │          │
│    │許      │          │      │      │          │
├──┼────┼─────┼───┼───┼─────┤
│3   │97年12月│高雄縣岡山│同上  │同上  │丁○○販賣│
│    │21日凌晨│鎮○○○路│      │      │第二級毒品│
│    │1 時53分│地下道旁  │      │      │，累犯，處│
│    │許      │          │      │      │有期徒刑柒│
│    │        │          │      │      │年貳月；扣│
│    │        │          │      │      │案之如附表│
│    │        │          │      │      │三所示之甲│
│    │        │          │      │      │基安非他命│
│    │        │          │      │      │拾柒包均沒│
│    │        │          │      │      │收銷燬之，│
│    │        │          │      │      │扣案之○九│
│    │        │          │      │      │一二一二六│
│    │        │          │      │      │六七四號行│
│    │        │          │      │      │動電話壹支│
│    │        │          │      │      │沒收；未扣│
│    │        │          │      │      │案之販毒所│
│    │        │          │      │      │得新臺幣參│
│    │        │          │      │      │仟元，沒收│
│    │        │          │      │      │之，如全部│
│    │        │          │      │      │或一部不能│
│    │        │          │      │      │沒收時，以│
│    │        │          │      │      │其財產抵償│
│    │        │          │      │      │之。      │
└──┴────┴─────┴───┴───┴─────┘
附表二
┌────┬─────┬───┬───┬─────────┐
│時    間│交易地點  │毒 品 │金  額│主  文            │
├────┼─────┼───┼───┼─────────┤
│97年12月│高雄縣岡山│愷他命│400 元│丁○○販賣第三級毒│
│24日凌晨│鎮○○○路│1 包  │      │品，累犯，處有期徒│
│0 時1 分│19號前    │      │      │刑伍年貳月；扣案之│
│許      │          │      │      │000000000│
│        │          │      │      │九號行動電話壹支沒│
│        │          │      │      │收；未扣案之販毒所│
│        │          │      │      │得新臺幣肆佰元，沒│
│        │          │      │      │收之，如全部或一部│
│        │          │      │      │不能沒收時，以其財│
│        │          │      │      │產抵償之。        │
└────┴─────┴───┴───┴─────────┘
附表三
┌─┬────────────┬─────┬─────┐
│編│送驗數量                │驗前淨重  │驗後淨重  │
│號│                        │          │          │
├─┼────────────┼─────┼─────┤
│1 │1 包（17包之1 ，含包裝袋│0.718公克 │0.713公克 │
│  │）                      │          │          │
├─┼────────────┼─────┼─────┤
│2 │1 包（17包之2 ，含包裝袋│0.697公克 │0.692公克 │
│  │）                      │          │          │
├─┼────────────┼─────┼─────┤
│3 │1 包（17包之3 ，含包裝袋│0.714公克 │0.709公克 │
│  │）                      │          │          │
├─┼────────────┼─────┼─────┤
│4 │1 包（17包之4 ，含包裝袋│0.690公克 │0.685公克 │
│  │）                      │          │          │
├─┼────────────┼─────┼─────┤
│5 │1 包（17包之5 ，含包裝袋│0.690公克 │0.685公克 │
│  │）                      │          │          │
├─┼────────────┼─────┼─────┤
│6 │1 包（17包之6 ，含包裝袋│0.657公克 │0.652公克 │
│  │）                      │          │          │
├─┼────────────┼─────┼─────┤
│7 │1 包（17包之7 ，含包裝袋│0.634公克 │0.629公克 │
│  │）                      │          │          │
├─┼────────────┼─────┼─────┤
│8 │1 包（17包之8 ，含包裝袋│0.684公克 │0.679公克 │
│  │）                      │          │          │
├─┼────────────┼─────┼─────┤
│9 │1 包（17包之9 ，含包裝袋│0.673公克 │0.668公克 │
│  │）                      │          │          │
├─┼────────────┼─────┼─────┤
│10│1 包（17包之10，含包裝袋│0.657公克 │0.652公克 │
│  │）                      │          │          │
├─┼────────────┼─────┼─────┤
│11│1 包（17包之11，含包裝袋│0.649公克 │0.644公克 │
│  │）                      │          │          │
├─┼────────────┼─────┼─────┤
│12│1 包（17包之12，含包裝袋│0.658公克 │0.653公克 │
│  │）                      │          │          │
├─┼────────────┼─────┼─────┤
│13│1 包（17包之13，含包裝袋│0.673公克 │0.668公克 │
│  │）                      │          │          │
├─┼────────────┼─────┼─────┤
│14│1 包（17包之14，含包裝袋│0.636公克 │0.631公克 │
│  │）                      │          │          │
├─┼────────────┼─────┼─────┤
│15│1 包（17包之15，含包裝袋│0.639公克 │0.634公克 │
│  │）                      │          │          │
├─┼────────────┼─────┼─────┤
│16│1 包（17包之16，含包裝袋│0.682公克 │0.677公克 │
│  │）                      │          │          │
├─┼────────────┼─────┼─────┤
│17│1 包（17包之17，含包裝袋│0.101公克 │0.096公克 │
│  │）                      │          │          │
└─┴────────────┴─────┴─────┘

司法院資訊處製作；財團法人民間司法改革基金會備份。
